de: Sichtbarkeitsfunktionen: Gut sichtbare Farbgebung; LED-Anzeigeleuchte; Reflektierende Elemente; Inklusive Warnetikett; Sonstiges
pl: Funkcje poprawiające widoczność: Kolorystyka o wysokiej widoczności; Kontrolka LED; Elementy odblaskowe; Dołączona etykieta ostrzegawcza; Inne
ko: 시인성 기능: 고시인성 컬러웨이; LED 표시등; 반사 요소; 경고 레이블 포함; 기타
vi: Các tính năng hiển thị: Phối màu có độ nhận diện cao; Đèn báo LED; Chi tiết phản quang; Có dán nhãn cảnh báo; Khác
el: Χαρακτηριστικά προβολής: Χρώματα υψηλής ορατότητας; Ενδεικτική λυχνία LED; Ανακλαστικά στοιχεία; Περιλαμβάνεται προειδοποιητική ετικέτα; Άλλο
sk-SK: Prvky viditeľnosti: Farba s vysokou viditeľnosťou; LED svetelný indikátor; Reflexné prvky; Obsahuje výstražný štítok; Iné
th: คุณสมบัติเพิ่มทัศนวิสัย: สีมองเห็นได้ชัดเจน; ไฟแสดงสถานะ LED; องค์ประกอบสะท้อนแสง; มีป้ายเตือน; อื่นๆ
zh-CN: 可视性特点: 高可见度配色; LED 指示灯; 反光元件; 含警告标签; 其他
sv: Synlighetsfunktioner: Färg med hög synlighet; LED-indikatorlampa; Reflekterande detaljer; Varningsetikett ingår; Övrigt
nb: Synlighetsfunksjoner: Fargekombinasjon med høy synlighet; LED-indikatorlys; Reflekterende elementer; Advarselsetikett inkludert; Annet
hr-HR: Značajke vidljivosti: Boje visoke vidljivosti; LED indikatorsko svjetlo; Reflektirajući elementi; Uključena oznaka upozorenja; Ostalo
ro-RO: Configurație a menghinei: Culori de înaltă vizibilitate; Indicator luminos LED; Elemente reflectorizante; Etichetă de avertizare inclusă; Altele
cs: Reflexní prvky: Vysoce viditelné zbarvení; LED indikátor; Reflexní prvky; Včetně varovného štítku; Jiné
fi: Näkyvyysominaisuudet: Näkyvä väritys; LED-merkkivalo; Heijastavat osat; Sisältää varoitusmerkinnän; Muu
it: Funzionalità di visibilità: Colorazione ad alta visibilità; Indicatore luminoso a LED; Elementi riflettenti; Etichetta di avvertenza inclusa; Altro
pt-BR: Recursos de visibilidade: Cores de alta visibilidade; Luz indicadora de LED; Elementos refletivos; Etiqueta de aviso incluída; Outros
da: Synlighedsfunktioner: Farve med høj synlighed; LED-indikatorlys; Reflekterende elementer; Advarselslabel medfølger; Andet
es: Características de visibilidad: Colores de alta visibilidad; Luz indicadora LED; Elementos reflectantes; Incluye etiqueta de advertencia; Otro
zh-TW: 能見度功能: 高能見度配色; LED 指示燈; 反光元素; 包含警告標籤; 其他
tr: Görünürlük özellikleri: Yüksek görünürlüklü renk grubu; LED gösterge ışığı; Reflektörlü detaylar; Uyarı etiketi dahil; Diğer
fr: Fonctions de visibilité: Coloris haute visibilité; Voyant lumineux LED; Éléments réfléchissants; Étiquette d’avertissement incluse; Autre
en: Visibility features: High-visibility colorway; LED indicator light; Reflective elements; Warning label included; Other
sl-SI: Lastnosti vidnosti: Dobro vidne barve; Indikatorska lučka LED; Odsevni elementi; Vključena opozorilna etiketa; Drugo
ja: ビジビリティ機能: 高視認性カラー; LEDインジケーターライト; 反射素材; 警告ラベル付き; その他
ru: Функции видимости: Заметная расцветка; Светодиодный индикатор; Светоотражающие элементы; Предупреждающая этикетка в комплекте; Другое
nl: Zichtbaarheidskenmerken: Goed zichtbare kleurstelling; Led-indicatielampje; Reflecterende elementen; Inclusief waarschuwingslabel; Overige
hu: Láthatósági jellemzők: Jól láthatósági színváltozat; LED jelzőfény; Fényvisszaverő elemek; Figyelmeztető címkével; Egyéb
lt-LT: Matomumo savybės: Gerai matomų spalvų; LED indikatoriaus lemputė; Atspindintys elementai; Pridėta įspėjamoji etiketė; Kita
pt-PT: Características de visibilidade: Esquema de cores de alta visibilidade; Luz indicadora LED; Elementos refletores; Inclui etiqueta de aviso; Outro
bg-BG: Характеристики за видимост: Цветове с висока видимост; LED светлинен индикатор; Отразителни елементи; Включен е предупредителен етикет; Друго